# A 有限公司作为 GP, 对持股 30% 的员工持股平台 B 合伙企业的会计核算

提问人：henry123321 时间：2023-05-17 22:23:29
请教，A是否可以并表B? 是否可以称 B为A的控股子公司，采用成本法核算？

回答人：chenyiwei
需提供进一步的背景信息，特别是：A是否为持股平台对应的被投资公司的控股股东？能否主导该持股计划或者股权激励计划的制定和实施？是否享有未授出的股份的相应权利，还是仅仅为代持？